臺灣桃園地方法院刑事判決　　　　　　　93年度易字第1275號
公　訴　人　臺灣桃園地方法院檢察署檢察官
被　　　告　甲○
　　　　　　　　　　（現於台灣桃園看守所龍潭女所羈押中）
指定辯護人　本院公設辯護人陳瑞明
上列被告因違反國家安全法案件，經檢察官提起公訴（93年度偵
字第17094 號），被告於準備程序進行中為有罪之陳述，經本院
合議庭裁定由受命法官獨任進行簡式審判程序後，聲請改依協商
程序而為判決，本院判決如下：
    主  文
甲○共同未經許可入境，處有期徒刑月，如易科罰金，以佰
元（即新臺幣玖佰元）折算壹日。刑之執行完畢或赦免後，驅逐
出境。
    事實及理由
一、甲○係大陸地區人民，明知大陸地區人士入境台灣，應向內
    政部警政署入出境管理局申請許可，甲○為圖來台工作，竟
    與不詳姓名年籍稱「李大哥」之成年男子，及「李大哥」於
    大陸地區不詳姓名之成年友人，基於共同之犯意聯絡，以新
    台幣（下同）十萬元之代價，經由「李大哥」於大陸地區不
    詳姓名之成年友人之安排，於民國九十三年七月九日凌晨一
    時許，自大陸地區福建省福州市福清海岸搭乘某不詳漁船出
    海，而於同月十日晚間九時許抵臺灣地區某海岸偷渡上岸，
    並由「李大哥」負責接應，而未經我國政府許可入境。迨於
    同年十一月一日下午五時許，為警在桃園縣龜山鄉○○路與
    茶磚路口查獲。案經桃園縣警察局龜山分局報請臺灣桃園地
    方法院檢察署檢察官偵查起訴。
二、上揭事實已據被告甲○於警訊、偵查及本院調查時自白不諱
    ，而被告係未向內政部警政署入出境管理局申請許可而入境
    臺灣一節，有內政部警政署入出境管理局九十三年十一月十
    二日境信雲字第○九三一一○四九七五○號函在卷可稽（見
    臺灣桃園地方法院檢察署九十三年度偵字第一七○九四號卷
    第二十四頁），足見被告之自白與事實相符，本件事證明確
    ，被告犯行堪以認定，應依法論科。
三、本件經檢察官與被告於審判外達成協商之合意且被告已認罪
    ，其合意內容為：被告願受科刑範圍為有期徒刑三月。經查
    ，上開協商合意並無刑事訴訟法第四百五十五條之四第一項
    所列情形之一，檢察官聲請改依協商程序而為判決，本院爰
    不經言詞辯論，於協商合意範圍內為協商判決，合予敘明。
四、核被告未經內政部警政署入出境管理局許可而入境之行為，
    係違反國家安全法第三條第一項未經許可不得入境之規定，
    應依同法第六條第一項之規定論處。按入出國及移民法第二
    章至第五章之規定，係規範國民及外國人入出國、臺灣地區
    無
    留之事項，而所謂國民依入出國及移民法第三條第一款規定
    ，係指居住臺灣地區設有
    者，大陸地區人民並不包括在內，則入出國及移民法第五十
    四條規定應不包括大陸地區人民。且中華民國領土依其固有
    疆域；自由地區與大陸地區人民權利義務關係及其他事務之
    處理，得以法律為特別規定；大陸地區人民非經主管機關許
    可，不得進入臺灣地區；人民未經許可入出臺灣地區，處三
    年以下有期徒刑、拘役或科或併科新台幣九萬元以下罰金，
    憲法第四條前段、憲法增修條文第十一條、臺灣地區與大陸
    地區人民關係條例第十條第一項、國家安全法第三條第一項
    前段及第六條第一項、國家安全法施行細則第二條分別定有
    明文，被告係大陸地區人民，未經許可進入臺灣地區，自應
    適用國家安全法之規定，併此敘明。又被告與綽號「李大哥
    」之成年男子及其成年友人，有犯意聯絡及行為分擔，應論
    以共同正犯。爰審酌被告係大陸地區人民，貪圖來台工作所
    得較高，未按正常管道申請入境，有害政府對大陸地區人民
    入出境之監督管制與國家安全維護，暨其犯罪動機、目的、
    手段、所生之危害，及犯後坦承犯行等一切情狀，量處如主
    文所示之刑，並諭知易科罰金之折算標準。又被告是刑法第
    九十五條所稱之「外國人」，單自我刑法統治範圍無法及於
    中國大陸之統治領域言，所稱「外國人」應包括中國籍大陸
    人民，是另依刑法第九十五條之規定，併諭知應於刑之執行
    完畢後，驅逐出境。
五、應適用之法條：刑事訴訟法第四百五十五條之四第二項、第
    四百五十五條之八，國家安全法第三條第一項、第六條第一
    項，刑法第十一條前段、第二十八條、第四十一條第一項前
    段、第九十五條、罰金罰鍰提高標準條例第一項前段、第二
    條。
六、本判決除有刑事訴訟法第四百五十五條之四第一項第一款、
    第二款、第四款、第六款、第七款所定情形之一，或違反同
    條第二項規定者外，不得上訴。
七、如不服本件判決，得自收受判決送達之日起十日內，向本院
    提出上訴書狀，上訴於第二審法院。
中　　華　　民　　國　　94　　年　　1 　　月　　21　　日
                  刑事第二庭    法　官　陳心婷
上正本證明與原本無異。
如不服本判決，應於判決送達後10日內向本院提出上訴狀（應附
繕本），上訴於臺灣高等法院。
                                書記官　陳青瑜
中　　華　　民　　國　　94　　年　　1 　　月　　26　　日
附錄本件論罪科刑法條：
國家安全法第3條第1項
人民入出境，應向內政部警政署入出境管理局申請許可。未經許
可者，不得入出境。
國家安全法第6條
違反第三條第一項規定未經許可入出境者，處三年以下有期徒刑
、拘役或科或併科新臺幣九萬元以下罰金。
無正當理由拒絕或逃避依第四條規定所實施之檢查者，處六月以
下有期徒刑、拘役或科或併科新臺幣一萬五千元以下罰金。
